【裁判字號】    89,訴,2546
【裁判日期】    900813
【裁判案由】    給付買賣價金
【裁判全文】
臺灣臺南地方法院民事判決  八十九年度訴字第二五四六號
    原      告  台灣保安工業股份有限公司
    法定代理人  丙○○○
    訴訟代理人  景熙焱
    法定代理人  甲○○
    法定代理人  乙○○
右當事人間請求給付買賣價金事件，本院判決如左：
    主    文
被告晃大工業有限公司應給付原告新台幣肆佰零柒萬零玖佰貳拾元，及自民國九十年
一月四日起至清償日止，按年息百分之五計算之利息。
原告其餘之訴駁回。
訴訟費用由被告晃大工業有限公司負擔二分之一，餘由原告負擔。
本判決原告勝訴部分於原告以新台幣壹佰參拾陸萬元為被告晃大工業有限公司供擔保
後，得假執行。但被告晃大工業有限公司如於假執行程序實施前，以新台幣肆佰零柒
萬零玖佰貳拾元為原告供擔保後，得免為假執行。
原告其餘假執行之聲請駁回。
    事    實
甲、原告方面：
一、聲明：求為判決：
（一）被告應給付原告新台幣（下同）四百一十一萬三千七百一十八元及給付其中三
      百四十五萬四千八百一十一元自民國八十八年五月一日起迄清償日止按年息百
      分之十點二五計算之利息。
（二）訴訟費用由被告負擔。
（三）原告願供擔保，請准宣告假執行。
二、陳述：
（一）緣被告陳辜明於民國（下同）八十六年十二月十八日與原告公司簽約購買德國
      啄木鳥肉雞籠養系統壹棟（下稱籠養系統），雙方約定價款為德國馬克肆拾貳
      萬捌仟捌佰柒拾貳元伍角，此報價未含營業稅金及內陸運費等。合約書報價單
      第二條亦明載：「買方（即被告）需支付下列各項費用：（Ａ）進口關稅。（
      Ｂ）報關費。（Ｃ）內陸運費。（Ｄ）發票稅。」等，有二造簽名買賣合約書
      可稽。
（二）本件二造買賣合約書雖以德國馬克定被告給付額，惟合約書報價單第五條明載
      ：「在付款條件期內，雙方以匯款及開票當天匯率為準。」，即被告須以開票
      當天馬克兌新台幣匯率，折算新台幣給付原告。至雙方約定之付款期間，見前
      開買賣合約書報價單第四條：「簽約當天，買方須支付貨款百分之二十現金或
      當日支票，（百分之八十）尾款付款方式以信用狀半年內付清」，申言之，被
      告除須於二造簽約當天八十六年十二月十八日以新台幣付清貨款百分之二十外
      ，餘百分之八十貨款，被告應以信用狀到單後，半年內以新台幣付清。
（三）查本件百分之二十貨款訂金，被告固於八十七年一月二十一日開具發票日各為
      八十七年五月二十日、六月二十日，金額各新台幣（下同）為七十八萬八千二
      百六十八元支票二紙，計一百五十七萬六千五百三十六元付迄（八十七年一月
      二十一日，一馬克兌換新台幣為十八點三八元，故百分之二十貨款計算式為Ｄ
      Ｍ四二八八七二點五乘以百分之二十乘以十八點三八等於ＮＴ一百五十七萬六
      千五百三十六元）。
（四）另百分之八十貨款依約被告應於信用狀到單後半年內付清，但於八十七年十月
      十五日雙方會算應付款額，當日一馬克換新台幣為二十點一七元，被告應支付
      原告百分之八十貨款新台幣六百九十二萬二百八十七元（ＤＭ四二八八七二點
      五乘以百分之八十乘以二十點一七，等於ＮＴ六百九十二萬二百八十七元），
      被告僅開具發票日各為八十八年一月三十一日及同年二月二十八日、三月三十
      一日、四月三十日，金額各為一百萬元支票四紙，總計四百萬元支付於原告，
      餘新台幣二百九十二萬二百八十七元未付迄。又積欠依約須由被告負擔，而由
      原告代墊之報關費、報關稅等金額十五萬八千八百一十元，及百分之五發票稅
      三十七萬五千七百一十四元，及因分期攤還貨款，應再給付利息總額計六十五
      萬八千九百零七元，總計積欠原告新台幣四百一十一萬三千七百一十八元未付
      清。
（五）經原告屢次催繳，被告均未履行，本件二造因合意以台灣台南地方法院為第一
      審管轄法院，故鈞院依民事訴訟法第二十四條為有管轄權法院。
三、證據：提出１帳款及利息計算表、２買賣合約書影本乙份、３存證信函及回執各
    乙份、４英文報價單及中譯本影本乙份、５統一發票影本二張及郵寄證明影本、
    ６德國公司至陳辜桂牧場洽談照片三紙、陳辜桂至德國公司參觀設備照片七紙、
    ７高明牧場訂購飲水系統、零件及旅遊費用明細、８收款明細表影本、９發貨傳
    票等各項單據影本二十紙、１０匯率表影本二紙、報關費及運費支出證明影本二
    紙、旅行社費用支出憑證等為憑。
乙、被告方面：
一、聲明：求為判決：
（一）原告之訴及假執行之聲請均駁回。
（二）訴訟費用由原告負擔。
（三）如受不利判決願供擔保聲請宣告免為假執行。
二、陳述：
（一）本件被告住所在嘉義縣，非屬  鈞院管轄，而被告並未同意契約所載合意管轄
      ，是以未在更改處簽章。
（二）原告出售之系爭設備不符契約本旨，瑕疵諸多，致被告受重大損失，生產效率
      低落一再修補，被告表示願意取回已繳款半數三百多萬元，而退回該套設備，
      未知原告同意否？良以被告支付鉅款，原期使用十五年以上，如今使用僅一年
      多，諸多不順效率差，原告復無法履行債務，竟又提起無理之四百十多萬元價
      金等請求，令人費解。
（三）本件買賣價金，按報價金之九折，折定當時匯率不過新台幣五百八十二萬八千
      餘元被告已付款約六百萬元，如今原告再訴求四百十一萬餘元，顯不合理。
（四）本件系統設備整幢買賣，由被告之先父陳辜桂與原告接洽（見合約書乙方，皆
      由他簽名）。八十七年八月中旬安裝完畢，試用後發現諸多瑕疵，皆以電話聯
      絡原告轉知德國公司前來改善無果，被告之父於八十八年一月三十一日去世，
      而被告開給原告之支票價金自八十八年元月底至同年四月底續付完新台幣四百
      萬元。倘若尚有尾款未清，為何至八十八年九月二十七日始寄來存證函？被告
      之父已故，原告豈可不按當時匯率？
（五）原告請求五％發票稅三十七萬五千餘元及價金利息六十五萬八千餘元，於法無
      據，被告否認之。
（六）謹按本件訂單內既已照當時匯率折定新台幣金額作為價金，即應依折定之新台
      幣金額支付價款…（六十九年度台上字第二四八○號判決要旨參照）。本件原
      告擬訂之買賣合約書第一頁背面載：雙方同意履行下列條款一、標的物總金額
      「甲方同意乙方於新台幣○○元整之額度內，得分次向甲方購買上述標的物」
      。可見兩造同意以訂約當時（八十六年十二月）匯率十五點三折定新台幣支付
      價金，本件價金九折換算新台幣為五百九十萬五千五百七十四元。依起訴書載
      ，原告已收到價金一百五十七萬六千五百三十六元及四百萬元，兩計五百五十
      七萬六千五百三十六元，再加上原告已收到而漏記之兩筆金額計六十萬六千九
      百十二元（即八十七年八月十一日、九月十一日支票金額）。是原告總收價金
      為六百十八萬三千四百四十八元。益徵被告已付清全部價金。原告自不得按八
      十七年十月十五日高匯率（二十點一七）擅自計算而請求。
（七）原告八十八年十月十五日存證函稱「本公司僅協助辦理進口」云云。針對此點
      ，被告覆函稱「一、本人於八十八年十月十六日收貴律師代理張連輝第414 號
      函悉。附上德國原產品公司處售本設備報價單複印乙件，載明價金馬克四二三
      、二八八‧九○元，優待10％，即減讓四二、三二八‧八○元，實收三八○、
      九六○‧○○一，請依此價金計算方符事實。吾方已依此價金匯率付清，貴函
      既稱張連輝所屬公司「僅協助辦理進口」，自當依上開減讓後優待價格計算。
      二、吾方以已付款給張先生公司新台幣七八八、二六八元（八十七年五月二十
      日支票），同金額（八十七年六月二十日支票），三○三、四五六元（八十七
      年八月十一日支票日此款原告漏算），同金額（八十七年九月十一日支票日。
      此款原告漏算）及四百萬元，以上合計六百十八萬三千四百四十八萬元。」
（八）買賣價金，非如借款，不得請求利息，且契約無約定，買方應負擔百分之五發
      票稅。
（九）被告交付之八十七年八月十一日支票面額三三，四五六元及八十七年九月十一
      日期同面額支票合計六六，九一二元，原告指稱係支付其明細表所列進口「飲
      水系統、零件維修費用、陳太太德國旅費、楊小姐德國旅費、電機材料費、扣
      退回馬達六組」等，全與事實不符，所稱進口飲水系統四八，五六七元，原證
      物七之一，查七之一計四張發貨傳票，金額分別一一八元、六四，八六八元、
      一一，九五二元、一九，七七七元，合計四六，五六七元，七之二號發貨傳票
      其中一一六元、一三五元未經被告簽收，否認真正，通常出國旅費，均於出國
      時自備款附表七之三、之四出國旅費經八十六年十一月二日至八日所發生不可
      能與八十六年十二月購買進口飲水系統混為一談，合併開支票，楊小姐出國旅
      費，不可能由原告代付，被告簽名之請款單發貨傳票，不予承認。
（十）系統設備肉種雞，腳踏板網棚材質及設計不良，致雞腳底受傷影響健康因系
      統設備，設計不良，致下蛋後蛋殼破損率１０％以上另荷棨實業公司送貨單、
      請款單一二，六六八元，應證因所購買之系統漏未附此項必備之塑膠床面，本
      還自行購買。為購買螺絲輸送管線收據影本一件，陸萬五千元應證因購買之系
      統漏未時此項必備之輸送管線本造自購。
（十一）民法第三百六十條，買賣之物，缺少出賣人所保證之品質者，買受人得不解
      除契約或請求減少價金，而請求不履行之損害賠償，又民法第二百二十七條，
      債務人不為給付或不為完全之給付者，債權人得聲請法院強制執行，並得請求
      損害賠償。該條已修正為因可歸責於債務人之事由，致為不完全給付者，債權
      人得依關於給付遲延或給付不能之規定行使其權利，因不完全給付而生前項以
      外之損害者，債權人並得請求賠償，以上損害賠償請求權無民法第三百六十五
      條六個月期間之適用。系爭養雞設備實際僅能容納生蛋雞，即將生蛋之肉種雞
      九千九百隻，為原告所不爭，如原告爭執請准予鑑定，而原告保證系爭設備可
      養一二八七隻與實際九九隻減少容量二九七隻，近三千隻，依即將生蛋之肉種
      雞，約一個月後開始陸陸續續生蛋，放入系爭設備，成熟時每日生蛋，十個月
      至一年為期算一批，每一隻雞種生蛋約一百八十粒，其中可孵生雛雞約一百五
      十隻小雞，每一小雞售價新台幣十元，故每隻肉種雞一批，一年產值為一千五
      百元，一五乘以十元系爭設備容量減少三千隻，一批約一年即損失四百五十萬
      元，即以減少二千五百隻計算亦損失三百七十五萬元，二五乘以一五，足見一
      批，約一年至少損失三百萬元以上，通常情形系爭設備使用年限十年以上，被
      告之損失無可計數，且系爭設備性能差，破蛋多，原告自得依前揭法條請求賠
      償。
三、證據：提出１銀行外率表影本乙份、２原告開立交予被告之統一發票影本乙
    份、３存證信函影本乙份等為憑，並請求傳證人陳黃金葉、李海軍二人。
    理    由
一、本件被告住所地－嘉義市○○路一九四號雖非本院所管轄，惟原告係依兩造所訂
    買賣合約書內容第十三項第二款，主張雙方間有合意管轄之約定，此有該買賣契
    約書為憑，被告雖以其未在該合約書上更改部分簽字，抗辯雙方間並無合意管轄
    之約定云云，惟依被告所提之契約書原本，其上亦有合意管轄之法院特別更改為
    台灣台南地方法院之更改處，其下復有被告之簽名，則兩造就本件確已有合意由
    本院管轄之約定，被告所為管轄權之抗辯為無理由，核先陳明。
二、本件原告起訴主張：被告陳辜明於八十六年十二月十八日與原告公司簽約購買德
    國啄木鳥肉雞籠養系統壹棟，雙方約定價款為德國馬克肆拾貳萬捌仟捌佰柒拾貳
    元伍角，此報價未含營業稅金及內陸運費等。買賣合約書報價單第四條：「簽約
    當天，買方須支付貨款的百分之二十現金或當日支票，（百分之八十）尾款付款
    方式以信用狀半年內付清」，申言之，被告除須於二造簽約當天八十六年十二月
    十八日以新台幣付清貨款百分之二十外，餘百分之八十貨款，被告應以信用狀到
    單後，半年內以新台幣付清。本件百分之二十貨款訂金，被告固於八十七年一月
    二十一日開具發票日各為八十七年五月二十日、六月二十日，金額各為七十八萬
    八千二百六十八元支票二紙，計一百五十七萬六千五百三十六元付迄（八十七年
    一月二十一日，一馬克兌換新台幣為十八點三八元，故百分之二十貨款計算式為
    ＤＭ四二八八七二點五乘以百分之二十乘以十八點三八等於ＮＴ一百五十七萬六
    千五百三十六元）。另百分之八十貨款依約被告應於信用狀到單後半年內付清，
    但於八十七年十月十五日雙方會算應付款額，當日一馬克換新台幣為二十點一七
    元，被告應支付原告百分之八十貨款新台幣六百九十二萬二百八十七元（ＤＭ四
    二八八七二點五乘以百分之八十乘以二十點一七，等於ＮＴ六百九十二萬二百八
    十七元），被告僅開具發票日各為八十八年一月三十一日及同年二月二十八日、
    三月三十一日、四月三十日，金額各為一百萬元支票四紙，總計四百萬元支付於
    原告，餘新台幣二百九十二萬二百八十七元未付迄。又積欠依約須由被告負擔，
    而由原告代墊之報關費、報關稅等金額十五萬八千八百一十元，及百分之五發票
    稅三十七萬五千七百一十四元，及因分期攤還貨款，應再給付利息總額計六十五
    萬八千九百零七元，總計積欠原告新台幣四百一十一萬三千七百一十八元未付清
    ，依買賣契約對被告請求價金給付等語。
三、被告則以：原告出售之系爭設備不符契約本旨，瑕疵諸多，致被告受重大損失，
    生產效率低落一再修補，惟迄未能修補；本件買賣價金，按報價金之九折，折定
    當時匯率不過新台幣五百八十二萬八千餘元被告已付款約六百萬元，如今原告再
    訴求四百十一萬餘元，顯不合理；本件系統設備整幢買賣，由被告之先父陳辜桂
    與原告接洽，八十七年八月中旬安裝完畢，試用後發現諸多瑕疵，皆以電話聯絡
    原告轉知德國公司前來改善無果，被告之父於八十八年一月三十一日去世，而被
    告開給原告之支票價金自八十八年元月底至同年四月底續付完新台幣四百萬元。
    倘若尚有尾款未清，為何至八十八年九月二十七日始寄來存證函？原告請求五％
    發票稅三十七萬五千餘元及價金利息六十五萬八千餘元，於法無據；按本件訂單
    內既已照當時匯率折定新台幣金額作為價金，即應依折定之新台幣金額支付價款
    。本件原告擬訂之買賣合約書第一頁背面載：雙方同意履行下列條款：標的物總
    金額「甲方同意乙方於新台幣○○元整之額度內，得分次向甲方購買上述標的物
    」。可見兩造同意以訂約當時即八十六年十二月匯率十五點三折定新台幣支付價
    金，本件價金九折換算新台幣為五百九十萬五千五百七十四元。依起訴書載，原
    告已收到價金一百五十七萬六千五百三十六元及四百萬元，共計五百五十七萬六
    千五百三十六元，再加上原告已收到而漏記之兩筆金額計六十萬六千九百十二元
    ，是原告總收價金為六百十八萬三千四百四十八元。益徵被告已付清全部價金。
    原告自不得按八十七年十月十五日高匯率（二十點一七）擅自計算而請求等語為
    辯。
四、依兩造前揭主張及抗辯內容，本件之爭點在於：１兩造間就該籠養系統，究係買
    賣關係，抑或代理進口關係；２系爭籠養系統有無被告所指之瑕疵；３該價金德
    國馬克折算新台幣支付時，應依何時之率定之；４上揭買賣價金之給付時期，
    被告自何時起負給付遲延責任，即原告得請求之遲延利息計算時期及其利率；５
    兩造間所定買賣價金是否包含「報關內陸運費、關稅及發票稅」；６被告己支付
    之價金若干等項。
五、查原告主張：兩造間就系爭籠養系統間，於八十六年十二月十八日成立買賣契約
    ，價金為德國馬克四十二萬八千八百七十二元五角之事實，有原告所提之買賣合
    約書一紙為憑，是兩造間就該籠養系統係成立買賣關係，並非代理進口關係。而
    原告業交付上開籠養系統於被告之事實，復為被告所不爭執。被告雖抗辯系爭籠
    養系統存有不符規則及破蛋率過高之瑕疵，並請求傳訊受僱於被告負責飼養工作
    之李海軍為證。惟依被告所主張之瑕疵，就其規則不符部分，被告係抗辯依兩造
    所訂買賣契約約定該籠養系統為「可養一萬二千八百七十隻，一萬一千八百八十
    隻母雞，九百九十隻公雞」，然該籠養系統並不符合上揭可養數量之規定等語；
    然依該買賣契約書上記載該籠養系統之品質為：「五排＊三層＊五十九點四公尺
    ，可養一萬二千八百七十隻（一萬一千八百八十隻母雞，九百九十隻公雞）」，
    該記載之內容，雖似有二種品質之約定，然因所飼養之雞隻大小不同，可能影響
    得容養之雞隻數量，則同一規格之系統，因飼養雞隻大小之不同，均可能造成飼
    養數量之不同，是上揭記載之內容中，僅可認「五排＊三層＊五十九點四公尺」
    為該籠養系統之標準，至於「可養一萬二千八百七十隻（一萬一千八百八十隻母
    雞，九百九十隻公雞）」之約定，僅可視為該品質標準之說明而已，被告以該籠
    養系統所得飼養之雞隻數量未能達到一萬二千八百七十隻，而認原告所出賣之籠
    養系統不符約定之品質，主張該籠養系統有瑕疵云云，已不足採。又造成雞隻生
    蛋後破蛋之原因，非僅因地板過硬而已，更可能因雞隻本身之健康因素，以致所
    生之蛋不耐輕微撞擊而容易破裂，且苟有地板過硬之原因造成雞蛋易破損，仍可
    透過其他改善方法，諸如在地板上加舖稻草或其他軟質物品，減少下蛋時所產生
    之衝擊力而獲得改善，是縱被告所飼養之雞隻確有破蛋比例過高之事實，亦不能
    證明單純係因原告所交付之籠養系統所造成。是被告所為該籠養系統有規格不符
    ，及破蛋率過高之瑕疵等抗辯，顯無足採，其聲請傳訊證人李海軍，欲證明有破
    蛋率過高之情事，並無必要。
六、本件兩造間之買賣契約，原告即已交付標的物完畢，而被告所為瑕疵抗辯亦無足
    採，則被告自有依約給付價金之義務。查兩造間就該籠養系統約定之價金為德國
    馬克四十二萬八千八百七十二元五角，此價金雖以外國貨幣為之，惟依被告已支
    付之部分價金，均係以本國貨幣新台幣為給付，依民法第二百零二條規定，其給
    付之標準為「按給付時給付地之市價，以中華民國通用貨幣給付之」，本件被告
    主張給付之標準為訂立契約時之市價即八十六年十二月十八日台幣與德國馬克之
    匯率為十五點三，惟與該買賣契約第四項付款條件所定不合，被告之抗辯自屬無
    憑。至於原告主張應依被告簽發票據當日之匯率折算，雖為被告所否認，惟依被
    告付款之事實，其第一次貨款即總價百分之二十為德國馬克十八萬五千七百七十
    四元五角，折算之比例為被告簽付支票日期即八十七年五月二十日之匯率十八點
    三八，折合新台幣一百五十七萬六千五百三十六元，此數額適為被告於八十七年
    五月二十所簽發二紙支票面額各為新台幣七十八萬八千二百六十八元之總合，由
    此付款之事實，足認原告所為貨款之匯率折算方式係依給付時之匯率計算之主張
    為可採。依上所陳，則該百分之八十即德國馬克三十四萬三千零九十八元貨款，
    其匯率亦應依被告簽發支票之日即八十七年十月十五日之匯率計算，原告主張之
    匯率為二十點一七，尚較原告所提中國農民銀行仁德分行出之八十七年十月十五
    日德國馬克與新台幣之匯率為二十點二四為低，而被告並未舉證原告主張之匯率
    計算標準有何不當之處，則原告主張該百分之八十貨款應依匯率二十點一七計算
    ，自屬可採，從而被告在八十七年十月十五日時，尚有計新台幣六百九十二萬零
    二百八十七元貨款應給付原告。而被告在八十七年十月十五日總計簽發四紙面額
    各一百萬元之支票交付原告，而該四紙支票亦均經原告提示兌現之事實，為兩造
    所不爭執，是就貨款部分，被告尚應給付原告貨款二百九十二萬零二百八十七元
    。
七、依兩造所定買賣契約第一項第四、五項規定：「運費：內陸運費未含」、「稅金
    ：未含」，是原告主張買賣契約書上所約定之買賣價金德國馬克四十二萬八千八
    百七十二元五角，為不包含內陸運費及應負之稅金，且應由被告負擔等情屬實，
    而本件買賣契約，原告另行支付運費十五萬八千八百十元，支付發票稅三十七萬
    五千七百十四元之事實，有原告所提之統一發票影本二張及郵寄證明影本及報關
    費及運費支出證明影本二紙在卷足憑，復為被告所不爭執，從而原告主求被告支
    付該代墊之運費十五萬八千八百十元及發票稅三十七萬五千七百十四元等，自無
    不符。
八、按本件兩造就該籠養系統係成立買賣契約，並非原告代理被告進口之事實業如前
    述，而原告亦係基於買賣契約對被告請求支付價金及代墊之內陸運費及稅金，則
    原告就此價金請求權及代墊款返還請求權之遲延利息部分，自以被告負遲延責任
    時，始得為請求，且關於該遲延利息利率計算之基礎，亦非依原告開立信用狀銀
    行所採用之利率，兩造在契約並未約定遲延給付之利率計算基礎，依民法第二百
    三十三條所定，原告僅得請求依法定利率即年息百分之五計算之遲延利息。查原
    告本件之請求中，依其所製作之帳款及利息計算表記載，利息共計六十五萬八千
    九百零七元，其請求之原因為：百分之二十貨款部分，週年利率為百分之七，遲
    延利息自八十八年一月二十六日起算；百分之八十貨款部分，週年利率為十點二
    五，遲延利息自八十七年十月十五日計算。惟原告在接受被告所簽發共計六紙支
    票時，均未就遲延給付之事實為任何權利保留，且原告交貨亦未依兩造所定契約
    而於八十六年五月十五日完成交付，則被告給付價金之義務亦不能依買賣契約第
    三項所定，於定約時給付「定金百分之二十，貨到百分之三十，餘額百分之五十
    以半年分期攤還」等條件定之。本件被告於八十七年十月十五日簽發四紙面額各
    一百萬元之支票給付原告用以支付貨款，該四紙支票中，最後一紙之發票日為八
    十八年四月三十日，距交付支票八十七年十月十五日適為六個月又十五日，符合
    前揭約定「半年分期攤還」之條件，則兩造關於貨款之給付期限應為八十八年四
    月三十日，被告就未給付之貨款新台幣二百九十二萬零二百八十七元部分，應於
    八十八年五月一日起始負遲延給付之責任。另關於原告所代墊之內陸運費及稅金
    部分，均已於原告交付貨品於被告時給付課徵機關及載運該籠養系統之人，且在
    八十八年四月三十日以前，則原告就此內陸運費及稅金部分，請求自八十八年五
    月一日起之法定遲延利息，亦無不合。惟原告請求依銀行開立信用狀所計算之利
    息即百分之十點二五計算遲延利息，並無依據。
九、另關於被告抗辯其除支付該六紙支票共計五百五十七萬六千五百三十六元之貨款
    外，另有開立面額共計六十萬六千九百十二元之支票二紙，亦屬支付該貨款之金
    額部分，惟查該六十萬六千九百十二元係高明牧場另給付於原告，用以支付１高
    明牧場向原告購買進口飲水系統、其他零件、維修費用；２高明牧場給付被告母
    親及其友人楊碧於八十六年十一月間與被告一同前往德國選購籠養設備之機票費
    、旅費等二項之費用，此有原告於八十九年五月四日準備書狀（二）所提之發貨
    傳票等各項單據二十紙為憑，是該二紙共計六十萬六千九百十二元之支票，核與
    本件原告請求之貨款及代墊款無涉，被告抗辯該六十萬六千九百十二元亦屬支付
    本件貨款云云，核不足採。
十、綜上所陳，本件原告請求中，關於未付之貨款二百九十二萬零二百八十七元及代
    付之內陸運費十五萬八千八百十元、稅金三十七萬五千七百十四元，總計三百四
    十五萬四千八百十一元及自八十八年五月一日起至清償日止，按法定利率即週年
    利率百分之五計算之遲延利息部分為有理由，應予准許，其超過此部分之請求，
    自屬無據，應予駁回。
十一、兩造陳明願供擔保，聲請宣告假執行或免為假執行，經核原告勝訴部份，合於
    法律規定，爰分別酌定相當之擔保金額宣告之；原告其餘假執行之聲請，因訴之
    駁回而失所依據，不予准許。
十二、因本案事證已臻明確，兩造其餘主張陳述及所提之證據，均毋庸再予審酌，附
    此敘明。
十三、據上論結：本件原告之訴為一部有理由、一部無理由，依民事訴訟法第七十九
      條但書，第三百九十條第二項、第三百九十二條，判決如主文。
訴訟費用由被告__負擔。
本判決於原告以新台幣███████元供擔保後，得假執行。
    事    實
一、原告方面：
  ︵一︶聲明：求為判決如主文第一項所示及為以供擔保為條件之假執行宣告。
  ︵二︶陳述：
  ︵三︶證據：提出______
二、被告方面：
    被告未於言詞辯論期日到場，亦未提出準備書狀作何聲明或陳述。
    理    由
一、程序方面：
    本件被告經合法通知，未於言詞辯論期日到場，核無民事訴訟法第三百八十六條各
    款所列情形，爰依原告聲請，由其一造辯論而為判決。
二、得心證之理由：
  ︵一︶原告主張之事實，已據其提出與所述相符之________為證，原告之主張為可採
        信。
  ︵二︶原告據以提起本訴，請求______，即無不合，應予准許。
三、假執行之宣告：
    原告陳明願供擔保，聲請宣告假執行，核無不合，爰酌定相當擔保金額准許之。
四、結論：原告之訴為有理由，依民事訴訟法第三百八十五條第一項前段、第七十八條
    、第八十五條第二項，第三百九十條第二項，判決如主文。
中      華      民      國    九十      年      八      月     十三     日
                                臺灣臺南地方法院民事第三庭
~B法      官  吳森豐
右為正本係照原本作成
如對本判決上訴，須於判決送達後廿日內向本院提出上訴狀
中      華      民      國    九十      年      八      月     十三     日
~B法院書記官  翁初男


司法院資訊處製作；財團法人民間司法改革基金會備份。
